【裁判字號】    97,小上,39
【裁判日期】    980420
【裁判案由】    給付工程款
【裁判全文】
臺灣高雄地方法院民事判決              97年度小上字第39號
上  訴  人  甲○○
被上訴人    乙○○
上列當事人間請求給付工程款事件，上訴人對於中華民國97年7
月17日本院高雄簡易庭所為97年度雄小字第4388號第一審判決提
起上訴，本院判決如下：
  主  文
上訴駁回。
上訴費用新台幣壹仟伍佰元由上訴人負擔。
  理  由
一、按對小額程序提起上訴，需以判決違背法令為理由，此為民
    事訴訟法第436 條之25所明定；又小額程序之第二審判決，
    有下列情形之一者，得不經言詞辯論為之：(一)經兩造同意者
    ；(二)依上訴意旨足認上訴為無理由者，同法第436 條之29定
    有明文。
二、上訴意旨略以：被上訴人承攬上訴人新高彩券行之裝潢工程
    ，被上訴人固於民國95年12月23日向上訴人確認估價單，總
    計新臺幣（下同）65,000元（下稱系爭估價單工程），然上
    訴人先前即有委任被上訴人施作新高彩券行七賢總店之裝潢
    工作，金額為155,000 元，後因尚有施作之項目，始為追加
    系爭估價單工程為65,000元，共計220,000 元，而上訴人業
    已支付180,000 元，則被上訴人充其量僅能請求40,000元，
    且因被上訴人並未完工，被上訴人請求上訴人給付本件系爭
    估價單工程款65,000元，為無理由。詎原審判決未採納上訴
    人已支付180,000 元工程款之抗辯，且未為任何說明，顯有
    判決不備理由之違法；又上訴人已抗辯被上訴人未完工，被
    上訴人應負系爭估價單工程已完工之舉證責任，原審判決就
    此亦未說明，有適用法則不當之違法，為此，提起本件上訴
    等語。並聲明：(一)原判決廢棄。(二)上開廢棄部份，被上訴人
    在第一審之訴駁回。
三、上訴人主張其已支付180,000 元工程款之抗辯，原審未採納
    及審認，有判決不備理由之違法云云，然小額事件之上訴程
    序，不得以民事訴訟法第469 條第6 款之「判決不備理由或
    理由矛盾」為由，指摘原判決為違背法令，蓋小額訴訟程序
    之判決書得僅記載主文，而就當事人有爭執事項，僅於必要
    時得加註理由要領而已（民事訴訟法第436 條之18第1 項參
    照），是小額事件之上訴程序，自不得以「判決不備理由或
    理由矛盾」為由，指摘原判決為違背法令，此觀同法第436
    條之32第2 項僅有準用同法第468 條、第469 條第1 款至第
    5 款之規定，並無準用同法第6 款之規定，亦可明瞭。揆諸
    上開說明，本件上訴人以原審就當事人爭執事項，未於判決
    記載理由，自有判決不備理由之違誤云云，並無可採。況上
    訴人於原審僅稱：被上訴人中途有收一些款項等語（原審卷
    第28頁），其當時未就被上訴人已收取之工程款金額詳為說
    明並舉證，故上訴人執此為辯，亦無所據。
四、上訴人另主張其已抗辯被上訴人未完工，被上訴人應負系爭
    估價單工程已完工之舉證責任，原審判決就此亦未說明，有
    適用法則不當之違法云云，然查上訴人於原審時僅稱：被上
    訴人工程完工沒有讓伊簽收等語（原審卷第28頁），其未具
    體說明系爭估價單工程何部分未完工，而取捨證據、認定事
    實本係事實審法院之職權，而原審係依卷內所附被上訴人提
    出之系爭估價單、所承攬工程照片等情，依論理及經驗法則
    而為證據之取捨，其認定就形式而言並未違背法令，故此原
    即不許上訴人指摘其認定不當而以之為上訴理由者（最高法
    院28年上字第1515號判例參照），況判決不備理由或理由矛
    盾之情形，依規定本不得據為對於小額程序之第一審判決提
    起上訴之理由。
五、綜上，原判決認事用法並無違背法令之處，上訴人徒指原判
    決不當，求予廢棄改判，自為無理由，原審判決自應予以維
    持，爰不經言詞辯論應予以駁回其上訴。
六、末按，於小額訴訟之上訴程序，法院為訴訟費用之裁判時，
    應確定其費用額，民事訴訟法第436 條之19第1 項、第436
    條第32第1 項規定甚明。本件第二審裁判費用既認定應由上
    訴人負擔，故上訴人所支出之第二審裁判費用1,500 元，自
    應由上訴人負擔。
七、據上論結，本件上訴為無理由，合依民事訴訟法第436 條之
    32第2 項、第436 條之29、第436 條之19第1 項、第78 條
    ，判決如主文。
中    華    民    國    98    年    4     月    20    日
                  民事第一庭  審判長法  官  黃國川
                                    法  官  張茹棻
                                    法  官  郭瓊徽
上為正本係依原本作成。
不得上訴。
中    華    民    國    98    年    4     月    20    日
                                    書記官  簡文清


司法院資訊處製作；財團法人民間司法改革基金會備份。
